臺灣基隆地方法院基隆簡易庭民事判決
109年度基簡字第1337號
原      告  新北市瑞芳地區農會

法定代理人  林文義  
訴訟代理人  林鈞濠  
被      告  簡坤忠  

上列當事人間請求給付借款事件，本院於民國109年12月29日言
詞辯論終結，判決如下：
    主  文
被告應給付原告新臺幣（下同）36萬0,310元，及其中35萬9,998
元自109年8月3日起至清償日止，按年息2.6697％計算之利息，暨
按年息2.6697％計算之違約金。
訴訟費用3,970元由被告負擔。
本判決得假執行。
    事實及理由
一、本件被告經合法通知，沒有在言詞辯論期日出庭，而他並沒
    有民事訴訟法第386條各款（見附錄1）情形，所以本院在只
    有原告一方到場辯論之情形下，作成判決。
二、原告起訴主張略以：被告於109年1月2日依農業發展基金貸
    款辦法，向原告辦理農家綜合貸款借款40萬元，約定償還期
    限5年，分60期攤還，每期1個月，按期平均攤還本息，並按
    行政院農業委員會規定之利率年息1.29%機動計息；如未按
    期還款，除全部債務視為到期外，逾期在6個月以內者，本
    金改按全國農業金庫基準利率加1成計息，逾期利息以同標
    準計收違約金，逾期超過6個月者，本金改按全國農業金庫
    基準利率加2成計息，逾期利息亦以同標準計收違約金。被
    告已攤還本金4萬0,002元及至109年7月2日止之利息，尚欠
    本金35萬9,998元及自109年7月3日起至清償日止之利息及違
    約金未清償等語，故依消費借貸之法律關係，請求法院判決
    如主文第1項所示。被告經合法通知，沒有在言詞辯論期日
    到庭，也沒有提出任何書面陳述意見。
三、法院的判斷：
  ㈠原告主張的上開事實，已提出農業發展基金貸款借據、特約
    條款、農業發展基金貸款約定書、放款歷史交易明細查詢、
    全國農業金庫存放款利率等件（詳本院卷第17-23頁）為證
    ，而被告經本院將起訴狀繕本及言詞辯論通知書送達被告（
    寄存送達，原告本人於109年11月30日領取），有送達證書
    在卷可查（詳本院卷第39頁），被告卻沒有在言詞辯論期日
    到庭，也沒有提出任何書狀表示意見，依民事訴訟法第280
    條第1項、第3項規定（見附錄2），應視同自認原告主張之
    事實。而自認之效果，就是指這些事實主張已成為無證明需
    要性，換句話說，這些事實法院應受拘束，原告無需舉證。
    因此，可以確認原告主張的事實是真的。所以，原告請求被
    告應給付如主文第1項所示之金額、利息及違約金，為有理
    由，應予准許。
  ㈡本件依民事訴訟法第389條第1項第3款規定（見附錄3），應
    由法院主動宣告原告於本判決確定前，即可依本判決命給付
    內容對被告聲請強制執行。
四、結論：本件原告之訴為有理由，因此判決如主文，並依民事
    訴訟法第78條規定（見附錄4）為訴訟費用負擔之諭知。
中　　華　　民　　國　　109 　年　　12　　月　　31　　日
                  基隆簡易庭法　官　林淑鳳　　　　　
以上正本係照原本作成。
對於本件判決如有不服，應於收受送達後20日內向本院提出上訴
書狀，上訴於本院合議庭，並按他造當事人之人數附具繕本。如
委任律師提起上訴者，應一併繳納上訴審裁判費。
中　　華　　民　　國　　109 　年　　12　　月　　31　　日
                            書記官　陳櫻姿
附錄：
1.民事訴訟法第386條
  有下列各款情形之一者，法院應以裁定駁回前條聲請，並延展
  辯論期日：
  不到場之當事人未於相當時期受合法之通知者。
  當事人之不到場，可認為係因天災或其他正當理由者。
  到場之當事人於法院應依職權調查之事項，不能為必要之證
    明者。
  到場之當事人所提出之聲明、事實或證據，未於相當時期通
    知他造者。
2.民事訴訟法第280條第1項、第3項
  當事人對於他造主張之事實，於言詞辯論時不爭執者，視同自
  認。但因他項陳述可認為爭執者，不在此限。
  當事人對於他造主張之事實，已於相當時期受合法之通知，而
  於言詞辯論期日不到場，亦未提出準備書狀爭執者，準用第1
  項之規定。但不到場之當事人係依公示送達通知者，不在此限
  。
3.民事訴訟法第389條第1項第3款
  下列各款之判決，法院應依職權宣告假執行：
  就第427條第1項至第4項訴訟適用簡易程序所為被告敗訴之判
    決。
4.民事訴訟法第78條
  訴訟費用，由敗訴之當事人負擔。